【裁判字號】    92,上訴,2027
【裁判日期】    921124
【裁判案由】    違反毒品危害防制條例
【裁判全文】
臺灣高等法院高雄分院刑事判決                  九十二年度上訴字第二二七號
    上  訴  人
    即  被  告  甲○○
右上訴人因違反毒品危害防制條例案件，不服臺灣高雄地方法院九十二年度訴字第二
０六四號中華民國九十二年九月十五日第一審判決（起訴案號：臺灣高雄地方法院檢
察署九十二年度毒偵字第四四八七號；併辦案號九十二年度毒偵字第四一六四號），
提起上訴，本院判決如左：
      主  文
上訴駁回。
      事  實
一、甲○○前因施用毒品案件，經臺灣高雄地方法院裁定送觀察勒戒後，認有繼續施
    用毒品之傾向，再經裁定令入戒治處所施以強制戒治，經停止戒治及撤銷停止戒
    治後，於民國八十九年十二月十六日戒治期滿，嗣經臺灣高雄地方法院檢察署檢
    察官於九十年二月五日以九十年度戒毒偵字第一三九號為不起訴處分確定。詎其
    猶不知悔改，復基於施用第一級毒品海洛因之概括犯意，自九十一年十一月間某
    日起，至九十二年六月三日下午五時許，在其位於高雄縣橋頭鄉○○村里○○路
    六十八號家中，連續施用第一級毒品海洛因多次；另其又基於施用第二級毒品安
    非他命之概括犯意，自九十一年十一月間某日起，至同年十二月一日下午五時許
    ，在臺南市○○○○街五十號九樓等處，連續施用第二級毒品安非他命多次，為
    警先於九十一年十二月二日下午五時十分許，在臺南市○○○○街五十號九樓查
    獲，並扣得海洛因一包（淨重二六．六六公克、包裝重一．二一公克）、安非他
    命一包（驗前毛重一二．五公克、驗後毛重一二．四公克）、殘留有海洛因之注
    射針筒二支、吸管一支；另於九十二年六月四日下午六時五十分許，再因毒品案
    件經警通知其至高雄縣警察局岡山分局製作筆錄時，經採尿送驗後，結果呈嗎啡
    陽性反應，因而查獲。
二、案經臺南縣警察局及高雄縣警察局岡山分局移送臺灣高雄地方法院檢察署檢察官
    偵查起訴及移送併案審理。
      理  由
一、訊據被告甲○○，對右揭施用第一、二毒品之事實，坦承不諱，惟辯稱伊另案施
    用毒品罪業經判處罪刑確定，本案與之有連續犯裁判上一罪之關係，應為該案判
    決既判力所及云云。
二、經查被告自前開不起訴處分後之某日起至九十年五月下旬為止，在高雄縣橋頭鄉
    ○○村里○○路六十八號施用海洛因多次，另於九十年五月二十七日晚間十時五
    十分許回溯九十六小時內之某時，施用安非他命一次等事實，經原審另以九十一
    年度訴字第五七九號判處罪刑確定，又被告於該案中業已供稱「於九十年五月為
    警查獲後至九十一年十一月間未再施用毒品」等語，有該案判決書在卷可憑，則
    本案被告施用毒品之時間距該案判決所認定施用毒品時間長達一年半以上，顯係
    另行起意為之，難認本案與前開判決有連續犯裁判上一罪之關係，被告辯稱本案
    犯行，為該案既判力效力所及，自不足採信，合先敘明。
三、右揭犯罪事實，業據被告於偵查及原審、本院審理時坦白承認，被告二次為警查
    獲時，所採集尿液經送驗後分別呈嗎啡及安非他命陽性反應，此有臺南縣衛生局
    九十一年十二月三十日衛收字第○九一○○三九○三三號、高雄縣政府衛生局九
    十二年六月十七日九二煙檢字第一○九○號尿液檢驗成績書二紙在卷可稽（詳本
    院卷第三四頁、併案警卷第五頁）；另被告經警查獲時，並扣得白粉、晶體各一
    包及注射針筒二支、吸管一支，該查扣之白粉及晶體，經送驗後，分別為海洛因
    、安非他命，有法務部調查局及高雄醫學大學附設中和紀念醫院出具之鑑定通知
    書一紙可憑，另注射針筒、吸管亦經檢出有嗎啡反應，亦有高雄醫學大學附設中
    和紀念醫院檢驗報告三份為證（詳原審卷第三七頁、三九之三至五頁），足認被
    告前開自白與事實相符，堪以採信。
四、次查被告前因施用毒品案件，經裁定送觀察勒戒後，認有繼續施用毒品之傾向，
    再經裁定令入戒治處所施以強制戒治，嗣經停止戒治及撤銷停止戒治後，於八十
    九年十二月十六日戒治期滿，並由臺灣高雄地方法院檢察署檢察官於九十年二月
    五日以九十年度戒毒偵字第一三九號為不起訴處分確定等情，有臺灣高等法院被
    告全國前案紀錄表在卷可稽，是被告於不起訴處分後五年內再施用第一、二級毒
    品之犯行，洵堪認定，從而本件事證明確，自應依法論科。
五、核被告所為，係犯毒品危害防制條例第十條第一項、第二項施用第一級毒品及第
    二級毒品罪。被告分別持有第一級毒品、第二級毒品之低度行為，各為其進而施
    用之高度行為所吸收，均不另論罪。被告先後多次施用第一、二級毒品之行為，
    時間緊接，分別觸犯構成要件相同之罪，顯係基於概括犯意為之，應分別依連續
    犯之規定論以一罪，並加重其刑。又公訴人雖就被告施用第一級毒品部分僅自九
    十一年十一月間某日起至同年十二月一日之犯行起訴，惟就犯罪事實一部起訴者
    ，其效力及於全部，是被告自九十一年十二月二日至九十二年六月三日前施用第
    一級毒品海洛因之行為，既與前開施用第一級毒品之犯行，有連續犯之裁判上一
    罪之關係，自為起訴效力所及，本院自應併予審理。又被告所犯上開二罪，犯意
    各別，罪名不同，應分論併罰之。
六、原審以被告罪證明確，適用毒品危害防制條例第十條第一項、第二項、第十八條
    第一項前段，刑法第十一條前段、第五十六條、第五十一條第五款，審酌被告前
    因施用毒品經觀察勒戒及強制戒治後，仍未能戒除毒癮，足認其依賴毒品已深，
    惟念其犯後坦承犯行，且所犯之罪係自戕行為等一切情狀，就施用第一級毒品部
    分量處有期徒刑十月，就施用第二級毒品部分量處有期徒刑六月，並定其應執行
    刑，一年二月；扣案之白粉一包（淨重二六．六六公克、包裝重一．二一公克）
    、晶體一包（驗前毛重一二．五公克、驗後毛重一二．四公克）、注射針筒二支
    、吸管一支，經送驗後確有海洛因之成分及呈安非他命、嗎啡之陽性反應，已如
    前述，又包裝袋及注射針筒、吸管與海洛因、安非他命均無法剝離，均應依毒品
    危害防制條例第十八條第一項前段之規定沒收銷燬之。至於鑑驗耗損之毒品，既
    已滅失，爰不另行諭知沒收銷燬之；經核認事用法均無違誤，量刑亦稱允當，被
    告上訴意旨，以前詞指摘原判決不當，為無理由，應予駁回。
據上論結，應依刑事訴訟法第三百六十八條，判決如主文。
本案經檢察官陳新慶到庭執行職務。
中      華      民      國    九十二    年     十一     月    二十四    日
                              臺灣高等法院高雄分院刑事第五庭
                                  審判長法官  吳水木
                                        法官  洪慶鐘
                                        法官  趙文淵
右正本證明與原本無異。
第一級毒品部分如不服本判決應於收受本判決後十日內向本院提出上訴書狀，其未
述上訴理由者，並得於提起上訴後十日內向本院補提理由書狀（均須按他造當事人之
人數附繕本)「切勿逕送上級法院」。
第二級毒品部分不得上訴。
                                      書記官  吳新貞
中      華      民      國    九十二    年      十一    月     二十四   日
附錄：本判決論罪科刑法條：
毒品危害防制條例第十條
施用第一級毒品者，處六月以上五年以下有期徒刑。
施用第二級毒品者，處三年以下有期徒刑。


司法院資訊處製作；財團法人民間司法改革基金會備份。
